最　高　行　政　法　院　裁　定　　　　　　　　　　九十一年度裁字第三○四號
　　抗　告　人　甲○○
右抗告人因與相對人臺中縣太平市公所間徵收補償事件，對於中華民國八十九年十二
月六日臺中高等行政法院八十九年度訴字第四七號裁定提起抗告，本院裁定如左︰
　　主  文
抗告駁回。
抗告訴訟費用由抗告人負擔。
　　理  由
一、按抗告法院認抗告為不合法或無理由者，應為駁回抗告之裁定，行政訴訟法第二
    百七十二條準用民事訴訟法第四百九十二條第一項定有明文。
二、本件原裁定係以：抗告人依土地法第十四條第一項第五款、第二項、都市計劃法
    第四十八條、市區道路條例第十條、公路法第九條第一項等規定，請求徵收並補
    償。依其聲明第一項關於請求徵收部分，係請求相對人為特定內容之行政處分；
    第二項請求補償部分，係依該徵收行政處分而請求之給付。後者係以前者為前提
    ，抗告人倘未請求徵收，即無從逕行請求給付徵收之補償費。抗告人主張臺灣省
    政府八三府訴一字第一六六八三三號訴願決定，撤銷臺中縣政府原處分，並命原
    處分機關另為處分，然迄今未見相對人任何處理云云，顯見抗告人係因相對人就
    其徵收之申請不作為，乃依行政訴訟法第五條第一項規定，提起本件行政訴訟，
    請求判決如聲明第一項，併請求判決如聲明第二項之給付。惟依行政訴訟法第五
    條第一項規定，抗告人第一項聲明應經訴願程序後，始得提起行政訴訟。抗告人
    雖曾於八十三年間曾提出前述訴願，惟該訴願係針對臺中縣政府否准抗告人請求
    之行政處分，而非就本件相對人嗣後之函復或抗告人所主張之不作為所為之決定
    ；又該訴願事件之原處分機關，非本件相對人；另抗告人於本件所主張之法律上
    依據，亦與前開訴願時主張者不同。且該訴願決定就系爭土地是否確為既成道路
    ，應否予徵收補償，未為實體上之認定。本件相對人之上級行政機關自無從就本
    件應否徵收補償為實體上之內部審查，此顯與行政訴訟法第五條規定之立法意旨
    不符。抗告人訴之聲明第二項係以第一項為前提，聲明第一項既未經訴願程序，
    而逕行提起本件行政訴訟，抗告人之訴，均不合法等情為由，駁回抗告人在原審
    之訴，經核並無違誤。抗告意旨徒以：土地徵收應由需地機關向上級機關提出申
    請，相對人所為行政行為，過於籠統含糊，非法侵奪私有財產云云，顯難認為有
    理由，應予駁回。
三、依行政訴訟法第二百七十二條、第一百零四條、民事訴訟法第四百九十二條第一
    項、第九十五條、第七十八條，裁定如主文。
中　　華　　民　　國　　九十一　　　年　　　四　　　　月　　  十七　　　日
                    最 高 行 政 法 院  第 四 庭
                                審 判 長 法  官　　　趙  永  康
                                         法  官      鄭  淑  貞
                                         法  官　　　林　清　祥
                                         法  官　　　鍾　耀　光
                                         法  官　　　姜  仁  脩
右  正  本  證  明  與  原  本  無  異
　　　　　　　　　　　　　　　　　　　　 法院書記官　張  雅  琴
中　　華　　民　　國　　九十一　　　年　　　四　　　　月　　　十七　　　日
